【裁判字號】    95,抗,273
【裁判日期】    950331
【裁判案由】    假扣押
【裁判全文】
臺灣高等法院民事裁定                   95年度抗字第273號
抗  告  人  致和證券股份有限公司
法定代理人  乙○○
上列抗告人因與相對人甲○○等間假扣押強制執行事件，對於中
華民國95年2 月8 日台灣板橋地方法院95年度執全字第747 號裁
定，提起抗告，本院裁定如下：
    主  文
原裁定廢棄。
    理  由
一、本件原裁定以：「聲請人（即抗告人）於95年1 月6 日收受
    95年度裁全字第41號假扣押裁定，有送達證書附卷可稽，惟
    聲請人遲至95年2 月7 日始依該裁定提存擔保金，聲請對相
    對人為假扣押執行，已逾三十日之不變期間」為由，駁回抗
    告人強制執行之聲請。
二、抗告意旨略以：抗告人代理人劉錦隆律師收受原裁定書之日
    期為95年1 月9 日，有原裁定法院收回抗告人提出之裁定書
    正本右上角收文章可稽，原裁定法院認抗告人係於95年1 月
    6 日收受裁定，顯有誤會等語。
三、按送達於應受送達人之住居所、事務所或營業所行之。送達
    於住居所、事務所或營業所不獲會晤應受送達人者，得將文
    書付與有辨別事理能力之同居人或受僱人，民事訴訟法第
    136 條第1 項前段、第137 條第1 項分別定有明文。如送達
    之處所並非應受送達人之住居所、事務所或營業所；或雖送
    達於應受送達人之住居所、事務所或營業所，但非由應受送
    達人本人或其同居人、受僱人實際收受送達者，其送達即不
    合法，此種情形，如有其他代收送達人，應於其實際轉交應
    受送達人時，始發生送達之效力（最高法院19年抗字第46號
    判例意旨）。
四、經查原法院95年度裁全字第41假扣押裁定，固於95年1 月6
    日向抗告人之代理人劉錦隆律師之事務所所在地「台北市○
    ○○路○ 段1 號3 樓」為送達，惟實際收受送達者為「台北
    市○○○路○ 段17、19號」春暉華廈之服務台人員，有送達
    證書在卷可稽（見台灣板橋地方法院95年度裁全字第41號卷
    第15之1 頁），然抗告人代理人劉錦隆律師之事務所所在地
    為「台北市○○○路○ 段1 號3 樓」，此有上開裁定及送達
    證書分別載明其址可明，經本院書記官以公務電話向劉錦隆
    律師查詢「春暉華廈與抗告人代理人之事務所是否同一大
    廈？春暉華廈的管理人與抗告人代理人何關係？」，據覆
    ：「不是同一大廈，離好幾棟樓，沒有任何關係」（見
    本院卷第8頁），有本院公務電話查詢紀錄表1紙附卷可憑。
    則該裁定之郵務送達顯非送達於劉錦隆律師事務所所在地之
    「台北市○○○路○ 段1 號3 樓」，殊為明確；且實際收受
    送達之春暉華廈服務台人員亦非劉錦隆律師之同居人或受僱
    人，揆諸上開說明，應認該裁定所為之送達不合法。至嗣後
    劉錦隆律師於95年1 月9 日收受由春暉華廈服務台人員轉交
    前開假扣押裁定，並由其事務所人員在收受之裁定正本上蓋
    收文章（該收文章日期94年1 月9 日應係95年1 月9 日之誤
    載，此有上述本院公務電話查詢紀錄表1 紙及該收受裁定正
    本在卷可稽，見原法院卷第5 頁），堪信為真正，則依前開
    三、後段之說明，該裁定應於春暉華廈服務台人員於95年1
    月9 日轉交劉錦隆律師時，始生送達之效力。從而，抗告人
    於95年2 月7 日聲請對相對人為假扣押強制執行，並未逾強
    制執行法第132 條第2 項所定30日期間。原法院未加詳查，
    遽認上開假扣押裁定已於95年1 月6 日合法送達，抗告人聲
    請執行假扣押已逾30日期間，因而為駁回聲請之裁定，自有
    違誤。抗告意旨指摘原裁定不當，求予廢棄，為有理由。
五、據上論結，本件抗告為有理由，爰裁定如主文。
中    華    民    國    95    年    3     月    31    日
                  民事第四庭  審判長  法  官  張劍男
                                      法  官  郭松濤
                                      法  官  丁蓓蓓
正本係照原本作成。
本裁定除以適用法規顯有錯誤為理由，並經本院許可外，不得再
抗告。如提起再抗告，應於收受後10日內委任律師為訴訟代理人
向本院提出再抗告狀。並繳納再抗告費新台幣１千元。
中    華    民    國    95    年    4     月    6     日
                                      書記官  張淑芬


司法院資訊處製作；財團法人民間司法改革基金會備份。
